臺灣屏東地方法院刑事判決　　　　　　　　96年度易字第70號
公　訴　人　臺灣屏東地方法院檢察署檢察官
被　　　告　丙○○
　　　　　　　　　　現在臺灣屏東監獄執行中
　　　　　　丁○○
　　　　　　　　　　現在臺灣屏東監獄竹田分監執行中
上列被告等因竊盜案件，經檢察官提起公訴（95年度偵字第5659
號），本院判決如下：
    主  文
丙○○共同攜帶兇器竊盜，處有期徒刑捌月。扣案之鐵鎚壹支沒
收。
丁○○共同攜帶兇器竊盜，累犯，處有期徒刑壹年貳月。扣案之
鐵鎚壹支沒收。
    事  實
一、丁○○前曾於民國93年間因違反毒品危害防制條例案件，經
    臺灣高等法院高雄分院以93年度上訴字第790 號判決判處有
    期徒刑1 年1 月確定；復於同年間因竊盜案件，經本院以93
    年度簡字第1343號判決判處有期徒刑3 月確定，後經本院以
    94年度聲字第79號裁定應執行有期徒刑1 年2 月確定，甫於
    95年3 月8 日縮刑期滿執行完畢。詎丁○○猶不知悔改，竟
    與丙○○共同意圖為自己不法之所有，並基於攜帶兇器竊盜
    之犯意聯絡，攜帶丙○○所有客觀上具有危險性，足以危害
    人之生命、身體安全，可供兇器使用之鐵鎚1 支，由丙○○
    騎乘機車搭載丁○○，於95年9 月2 日22時許，至乙○○所
    有坐落在屏東縣枋寮鄉○○○段00-000000 地號之農田，丙○○遂持兇器鐵鎚敲破該農田水閘開關之塑膠水管而竊取乙○○所有之銅製水閘開關頭4 個，丁○○則在旁把風，得手
    後，即將所竊得之水閘開關頭4 個藏放在位於屏東縣枋寮鄉
    玉泉村之台糖農場內，迨翌日即95年9 月3 日2 時許，丙○○、丁○○復共乘機車返回前開台糖農場，持鐵鎚欲將所竊
    得之水閘開關頭4 個上殘留之塑膠水管敲掉以便變賣，旋經
    巡邏員警路過發現可疑前往查看，當場查獲未及逃逸之丁○○及鐵鎚1 支，而丙○○則趁機騎乘機車逃逸，嗣經警依丁○○之供述循線查獲丙○○。
二、案經屏東縣警察局枋寮分局報請臺灣屏東地方法院檢察署檢
    察官偵查起訴。
    理  由
一、證人即被告丙○○於偵查中經具結所為之證述，未見檢察官
    在偵查時有不法取供之情形，被告丁○○亦未曾釋明上開證
    述有何顯不可信之情況，是證人丙○○於偵查中之證言依刑
    事訴訟法第159 條之1 第2 項之規定，自得為證據。又證人
    即被告丙○○、證人即被害人乙○○於警詢時之證述，其性
    質雖均屬傳聞證據，且查無符合刑事訴訟法第159 條之1 至
    之4 之情形，惟渠等於警詢時所為之證述，業經於本院於審
    判程序時予以提示並告以要旨，且各經檢察官、被告表示意
    見，當事人已知上述筆錄乃傳聞證據，且均未於言詞辯論終
    結前對該筆錄內容異議，是渠等於警詢時之證述依刑事訴訟
    法第159 條之5 之規定，得為證據。
二、上揭事實，業據被告丙○○於警詢時、偵查中及本院審理時
    坦承不諱，核與證人即被害人乙○○於警詢時證述之情相符
    ，並有鐵鎚1 支扣案可稽，復有贓物認領保管單1 紙及照片
    9 幀在卷足憑，堪認被告丙○○之自白確與事實相符，事證
    明確，被告丙○○之犯行洵堪認定。
三、訊據被告丁○○矢口否認有與丙○○為本件竊盜犯行，辯稱
    ：伊沒有與丙○○去偷東西，是丙○○叫伊去敲水閘開關頭
    上之塑膠水管云云，經查：
  (一)上揭事實，業據證人即被告丙○○於警詢時證述：95年9 月
    2 日21時許，丁○○騎機車到伊家，伊跟他講伊缺錢，沒錢
    還人家，伊便問他是否要跟伊去偷水閘門開關頭，他便講好
    變賣所得一人分一半，到達偷竊地點竊取水閘門開關頭後便
    拿到玉泉村台糖農場內藏起來，藏好後出去吃東西，吃完東
    西後便回家休息一下，想晚一點去敲偷來的東西比較不會被
    發現，打算天亮後再去變賣，95年9 月3 日凌晨2 時許再敲
    偷來的水閘開關頭，就被警方發現，看到警察伊就騎機車跑
    掉，剩下丁○○在現場被警方查到等語（見警卷第5 頁），
    其於偵查中結證稱：當天伊用0000000 家裡電話打給丁○○
    的手機，丁○○有跟伊一起偷，他騎機車在一旁等伊，他知
    道伊是下去偷水門閘開關，當日伊確實是與丁○○一起偷，
    偷完後，先藏在附近，渠等就去吃東西，吃完後，再回去拿
    等語（見偵卷第9 頁），其於本院審理時結證稱：伊先打電
    話給丁○○，當時在檢察官面前所述實在，丁○○和伊共犯
    竊盜，伊與丁○○事先有說好之後再一起到現場偷水閘開關
    ，當晚去偷時是伊騎機車到現場，因為丁○○對附近不熟，
    偷到之後伊載丁○○將水閘開關藏到農場，隔天凌晨2 點才
    又載丁○○到農場要敲塑膠管，沒多久就被警察查獲，伊就
    騎機車逃離現場，偷時只有伊持鐵鎚敲打，丁○○在旁邊把
    風，鐵鎚是伊所有，丁○○知道伊帶鐵鎚去行竊等語（見本
    院卷第47頁），且證人丙○○確曾於95年9 月2 日20時25分
    27秒以080000000 電話撥打被告丁○○所使用之0000000000
    號行動電話等情，有通聯紀錄1 紙（見偵卷第24 頁） 在卷
    足憑，又證人即查獲警員甲○○於本院審理時結證稱：當天
    伊和所長巡邏到查獲地點發現有燈光，渠等就開警車下去，
    後來看到2 個人，丁○○在敲打水閘門開關，伊和所長下車
    問他們在做什麼，另1 個人騎機車跑掉，丁○○說跑掉那個
    人叫丙○○等語（見本院卷第48頁正面），被告丁○○亦不
    否認95年9 月2 日接獲丙○○之電話後，於同日21時至丙○○住處，及與丙○○敲打水閘開關頭上之塑膠水管而遭警查
    獲之事實等語（見偵卷第10頁），證人丙○○上開所述與證
    人甲○○、被告丁○○所述及通聯紀錄相符，是證人丙○○
    之證述應堪採信，足認被告丁○○確與丙○○共犯本案，被
    告丁○○所辯顯係卸責之詞，不足採信，事證明確，被告丁○○之犯行亦堪認定。
四、按刑法第321 條第1 項第3 款之攜帶兇器竊盜罪，係以行為
    人攜帶兇器竊盜為其加重條件，所謂兇器，其種類並無限制
    ，凡客觀上足對人之生命、身體構成威脅，具有危險性之兇
    器均屬之，被告丙○○、丁○○為本件攜帶兇器竊盜犯行所
    攜帶之鐵鎚1 支，為金屬製品、質地堅硬之物，足認可對人
    之生命、身體造成威脅，可認定為兇器，是核被告丙○○、
    丁○○所為，均係犯刑法第321 條第1 項第3 款之攜帶兇器
    竊盜罪。被告丙○○、丁○○就本件攜帶兇器竊盜犯行，互
    有犯意聯絡及行為分擔，均為共同正犯。被告丁○○前曾於
    93年間因違反毒品危害防制條例案件，經臺灣高等法院高雄
    分院以93年度上訴字第790 號判決判處有期徒刑1 年1 月確
    定；復於同年間因竊盜案件，經本院以93 年 度簡字第1343
    號判決判處有期徒刑3 月確定，後經本院以94年度聲字第79
    號裁定應執行有期徒刑1 年2 月確定，甫於95年3 月8 日縮
    刑期滿執行完畢等情，有臺灣高等法院被告前案紀錄表1 份
    在卷可稽，其於受徒刑之執行完畢，5 年以內故意再犯本件
    有期徒刑以上之罪，為累犯，應依刑法第47條之規定加重其
    刑。爰審酌被告丙○○、丁○○正值壯年，不思正途營生，
    竟貪圖小利而為本件攜帶兇器竊盜犯行，被告丙○○尚知坦
    承犯行態度良好，而被告丁○○則空言狡飾毫無悔意犯後不
    佳，及渠等犯罪之目的、手段等一切情狀，量處如主文所示
    之刑，以資懲儆。扣案之鐵鎚1 支，為被告丙○○所有，供
    被告丙○○、丁○○為本件攜帶兇器竊盜犯行所用之物，業
    據被告丙○○陳明在卷，應依刑法第38條第1 項第2 款之規
    定宣告沒收。
據上論斷，應依刑事訴訟法第299 條第1 項前段，刑法第28條、
第第321 條第1 項第3 款、第47條、第38條第1 項第2 款，判決
如主文。
本案經檢察官陳川傑到庭執行職務。
中　　華　　民　　國　　96　　年　　4 　　月　　12　　日
                  刑事第五庭    審判長法  官  石家禎
                                      法  官  李宜娟
                                      法  官  林家聖
不得抗告。
以上正本證明與原本無異。
如不服本判決應於收受本判決送達後10日內向本院提出上訴書狀
，其未敘述上訴理由者，並得於提起上訴後10日內向本院補提理
由書狀（均須按他造當事人之人數附繕本）「切勿逕送上級法院
」
                                      書記官  陳蓉柔
中　　華　　民　　國　　96　　年　　4 　　月　　12　　日
附錄本判決論罪之法條：
刑法第321條第1項第3款
犯竊盜罪而有左列情形之一者，處6 月以上、5 年以下有期徒刑
：
三  攜帶兇器而犯之者。
